【裁判字號】    92,裁,1489
【裁判日期】    921023
【裁判案由】    服務標章
【裁判全文】
最  高  行  政  法  院  裁  定                  九十二年度裁字第一四八九號
    上  訴  人  畢加索國際企業股份有限公司
    代  表  人  甲○○
    被 上訴 人  經濟部智慧財產局
    代  表  人  乙○○
右當事人間因服務標章事件，上訴人對於中華民國九十一年九月四日臺北高等行政法
院九十年度訴字第四九○六號判決，提起上訴，本院裁定如左：
    主  文
上訴駁回。
上訴審訴訟費用由上訴人負擔。
    理  由
按對於高等行政法院判決上訴，非以其違背法令為理由，不得為之，行政訴訟法第二
百四十二條定有明文。是對於高等行政法院判決上訴，若未具體說明原判決違背何項
法令、不適用或如何適用不當之具體情事，即非主張原判決違背法令以為上訴理由，
其上訴不應准許。本件上訴意旨略以：揆諸商標法第七十二條關於「服務標章」之增
訂，係因立法者鑒於服務業於經濟活動中心所佔地位日趨重要，服務標章之註冊之數
目激增，未區別商標與服務標章之不同，爰為增訂。此由上開條文之增訂理由係以「
目前服務標章之使用與商標之使用有混淆情形，爰增訂第二項規定其使用方式」可知
，由此更足見「商標」與「服務標章」之性質及其所欲表彰之內容並不相同。職是，
被上訴人逕以上訴人申請之「服務標章」與參加人（畢卡索國際開發有限公司）之「
商標」作為比較，顯非適法，明顯己逾越商標法第七十七條準用第三十七條第十二款
之規範文義，應不足採信。本件服務標章指定使用於「布疋、衣著、服飾品零售，首
飾及貴金屬零售」服務之部分，是否有如被上訴人所言與第三關係人所指定使用之「
腰帶、布或皮革或合成纖維製成之服飾用皮帶、翡翠、珍珠、胸針、金、銀」等商品
，構成類似，不無爭議。再者，本件審定第一二六一四三號「PICASSO BOUTIQUE」為
一服務標章，表彰無形之服務，與據以異議者均為註冊商標，表彰有形之商品，二者
性質上可謂截然不同，應無被上訴人所指有使人產生混同誤認之虞，構成近似之問題
。據以異議商標外文為清晰易見且極易唱呼之大寫印刷字體，二者不論在外觀、讀音
、觀念上，均予一般消費者截然不同之印象，應非屬近似之商標，則被上訴人不准系
爭商標之註冊，顯無理由。本件服務標章並無違反商標法第七十七條準用同法第三十
七條第十二款之情事，而應准予註冊，被上訴人之主觀論點，實有違誤，為此，請廢
棄原判決並撤銷原處分及訴願決定，以保障上訴人之合法權益等語。經核上訴論旨，
旨在述說上訴人在原審提起再審之訴所述原處分不當之理由，惟對原審判決究竟有何
違背法令之事由，並未具體指明。參照首揭規定，其上訴顯難認為合法，應予駁回。
據上論結，本件上訴為不合法，依行政訴訟法第二百四十九條第一項前段、第一百零
四條、民事訴訟法第九十五條、第七十八條，裁定如主文。
中    華    民    國    九十二      年      十        月    二十三      日
                    最 高 行 政 法 院  第 五 庭
                                審 判 長 法  官      徐  樹  海
                                         法  官      廖  宏  明
                                         法  官      鄭  淑  貞
                                         法  官      林  家  惠
                                         法  官      林  茂  權
右  正  本  證  明  與  原  本  無  異
                                         法院書記官  王  褔  瀛
中    華    民    國    九十二      年      十        月    二十三      日


司法院資訊處製作；財團法人民間司法改革基金會備份。
